# 请教陈版和各位大侠

提问人：cherishfei 时间：2017-01-01 23:51:51
1 、建造合同中，根据什么确认应收账款和工程结算？按合同价款*工程进度还是按甲方批准的进度款结算单，因为考虑到工程投入的非均匀性、政府项目结算的周期滞后等因素，两者往往是存在差异的？ 2 、审计实务中，对未弥补亏损计提递延所得税资产时，因审计调整导致审定未弥补亏损与企业报表（税务申报表、税审报告）中的未弥补亏损会存在差异，那么审计计算递延所得税资产时，以哪个为准？多谢！顺祝节日快乐，身体健康！

回答人：chenyiwei
1 、工程结算和应收账款应在合同约定的结算节点，依据甲方或监理批准或确认的进度款结算单确认。这可能不同于按完工百分比法确认的建造合同收入。 2 、一般情况下，针对与可抵扣亏损相关的递延所得税资产，应当以经过税务确认的税务口径的亏损（累计可弥补的应纳税所得额负数）为依据确认，且其上限不得超过在亏损弥补年限内预计可获得的应纳税所得额。